【裁判字號】    89,毒抗,1023
【裁判日期】    891108
【裁判案由】    毒品危害防制條例
【裁判全文】
臺灣高等法院刑事裁定                          八十九年度毒抗字第一二三號
    抗  告  人
    即  被  告  甲○○
右抗告人因毒品危害防制條例案件，不服台灣基隆地方法院民國八十九年十月三日裁
定(八十九年度毒聲字第一八二二號)，提起抗告，本院裁定如左：
    主  文
抗告駁回。
    理  由
一、按施用第一級、第二級毒品觸犯毒品危害防制條例第十條之罪者，檢察官應先將
    被告送勒戒處所觀察、勒戒，其期間不得逾一月，經觀察、勒戒後，無繼續施用
    毒品之傾向者，應由檢察官為不起訴之處分，有繼續施用毒品之傾向者，由檢察
    官聲請法院裁定先令入戒治處所施以強制戒治，其期間為一年，強制戒治期滿或
    交付保護管束期滿，應由檢察官為不起訴之處分，不起訴之處分後，五年內再犯
    第十條之罪者，應由檢察官聲請法院裁定令入戒治處所施以強制戒治，三犯以上
    者亦同，毒品危害防制條例第二十條第一項、第二項及第二十三條第一項、第三
    項分別定有明文。
二、查被告於八十九年七月十三日上午十時十分許，在臺北縣警察局瑞芳分局為警所
    採尿液經以酵素免疫分析法初步檢驗，再以精密之氣相層析質譜儀分析法確認結
    果，確呈安非他命及嗎啡陽性反應（海洛因係由嗎啡經化學合成之半人工合成品
    ，其藥性倍於嗎啡，其施打或吸食後經人體代謝作用而分解成藥性較低之嗎啡，
    而於尿液中被檢測出，故吸食或施打海洛因或嗎啡在尿液中均以嗎啡形態被檢測
    出），有台灣檢驗科技股份有限公司八十九年八月十一日ＣＺ00000000
    000號濫用藥物尿液檢驗報告附卷足憑。查氣相層析質譜儀乃目前就藥物篩檢
    結果必須進一步確認時所最常採用之確認方法，因此在良好的操作條件之下，以
    氣相層析質譜儀作藥物及其代謝物之定性及定量分析，幾乎不會有偽陽性反應，
    是上開檢驗報告應可採認，足證被告於上開為警採尿前之某時確有施用第一級毒
    品海洛因及第二級毒品安非他命之行為。又被告前於八十七年八月間因施用毒品
    ，經臺灣基隆地方法院檢察署聲請台灣基隆地方法院裁定送觀察、勒戒後，認無
    繼續施用毒品之傾向，經該署檢察官於八十七年八月二十四日以八十七年度偵字
    第三六○八號為不起訴處分確定；復於八十七年十一月間因施用毒品，經觀察、
    勒戒後，認有繼續施用毒品之傾向，經台灣基隆地方法院裁定令入戒治處所施用
    強制戒治，於八十八年四月二十三日停止戒治，所餘期間付保護管束，於八十八
    年十一月二十三日保護管束期間，經同署檢察官於八十八年十二月十七日以八十
    八年度戒毒偵字第二二號為不起訴處分，有上開不起訴處分書及臺灣基隆地方法
    院檢察署刑案資料查註紀錄表及被告全國前案紀錄表可稽，被告係三犯毒品危害
    防制條例第十條施用第二級毒品之罪，委可認定。原法院依同條例第二十二條第
    三項規定，裁定令被告入戒治處所，施以強制戒治一年，其認事用法，洵無不合
    。
三、本件抗告意旨略稱：被告收到戒治通知前，已至台北市立療養院戒毒成功，有台
    北市立療養院診斷證明書一紙可證，請求給予改過自新機會云云。查被告既三犯
    違反毒品危害防制條例第十條之罪，依法即應強制戒治，不能因其自行前往醫院
    戒治而受影響，況該依醫院之診斷證明書亦無戒毒成功之記載。本件抗告為無理
    由，應予駁回。
四、據上論斷，應依刑事訴訟法第四百十二條，裁定如主文。
中      華      民      國      八十九      年      十一    月    八    日
            臺灣高等法院刑事第二十一庭
                                審判長法  官  葉  騰  瑞
                                      法  官  江  國  華
                                      法  官  莊  明  彰
右正本證明與原本無異。
不得再抗告。
                                      書記官  廖  嫣  雯
中      華      民      國      八十九      年      十一    月    八    日


司法院資訊處製作；財團法人民間司法改革基金會備份。
